臺灣雲林地方法院民事判決　九十三年度親字第二七號
　　原　　　告　乙○○
　　被　　　告　甲○○
右當事人間請求確認親子關係存在事件，本院於民國九十三年十二月三日辯論終結，
判決如左：
    主      文
確認原告與被告甲○○（女，民國○○○年○月○○日生，身分證統一編號：Ｚ00
0000000號）間親子關係存在。
訴訟費用由被告負擔。
    事實及理由
一、原告起訴主張：被告甲○○係原告與一名為「小惠」之女子同居一年多，於同居
    期間內受孕而生，「小惠」生下被告一個多月後就離家了，但原告不知小惠真正
    之姓名及住址，而被告甲○○自小即由原告扶養，被告小時候是和原告媽媽及大
    哥在雲林帶大的，國小一年級後就轉到台北，依民法第一千零六十五條第一項規
    定，視為認領，兩造間親子關係存在。惟因戶政機關登記問題，需要透過法院確
    認，始能完成子女戶籍資料更正。為此提起本件訴訟。並聲明：如主文所示。
二、被告則稱：被告是原告的女兒，被告從小就叫原告爸爸，是原告帶大的。
三、得心證之理由：
（一）按確認法律關係之訴，非原告有即受確認判決之法律上之利益者，不得提起之
      ；確認證書真偽或為法律關係基礎事實存否之訴，亦同。前項確認法律關係基
      礎事實存否之訴，以原告不能提起他訴訟者為限，民事訴訟法第二百四十七條
      第一項、第二項定有明文。所謂即受確認判決之法律上利益，係指因法律關係
      之存否不明確，致原告在私法上之地位有受侵害之危險，而此項危險，得以對
      於被告之確認判決除去之者而言（參照最高法院四十二年度台上字第一○三一
      號判例要旨）。而父母子女關係是否存在，不惟影響雙方之身分，且有關雙方
      因該身分而產生之法律關係，亦將隨之而變動。本件，被告以棄兒身份寄居於
      原告戶籍，且父母親皆登記為不詳，其為何人之女之身分關係存否不明確，致
      其私法上之地位有受侵害之危險，而此項危險，得以確認判決除去之，故本件
      有提起確認之訴之法律上利益，合先敘明。
（二）原告主張其與被告為父女關係之情，業據原告提出戶籍謄本、國立台灣大學醫
      學院附設醫院診斷證明書及台大醫院基因醫學部血緣鑑定報告書為證，且為被
      告所不爭執。而據台大醫院對原告與被告所做之ＤＮＡ鑑定，發現：分析結果
      原告與被告之親子關係概率大於百分之九十九，無法排除兩造之親子關係，有
      國立台灣大學醫學院附設醫院診斷證明書及台大醫院基因醫學部血緣鑑定報告
      書各一份在卷可憑，且證人許水永亦到庭證稱：我不知道她是誰生的，我弟弟
      在被告二、三個月大的時候，就把她帶回來給我及我太太照顧，等到被告小學
      一年級的時候我弟弟才把她帶到台北去讀書。我沒有看過被告的媽媽等語，足
      認被告確為原告所生，且經原告撫育。
（三）按非婚生子女經生父認領者，視為婚生子女。其經生父撫育者，視為認領，民
      法第一千零六十五條第一項定有明文。本件被告既經原告撫育，依法視為經原
      告認領，並視為原告之婚生子女。從而，原告請求確認其與被告間之親子關係
      存在，為有理由，應予准許。
四、訴訟費用之依據：第七十八條。
中　　　華　　　民　　　國　　九十三　　年　　十二　　月　　　十四　　　日
                                      臺灣雲林地方法院家事法庭
~B法　　　官　潘雅惠
右為正本係照原本作成
如對本判決上訴，應於判決送達後二十日內向本院提出上訴狀。（須附繕本）
中　　　華　　　民　　　國　　九十三　　年　　十二　　月　　　十四　　　日
~B法院書記官　曾玲玲
